# 关于收入的确认

提问人：小小蛋烘糕 时间：2019-12-03 06:30:25
陈老师，想请问你几个问题。
如果一家公司在销售试剂给客户的同时，为了促进销售，将设备免费给客户使用。
1 、那这种情况下，收入是如何确认呢？是直接确认试剂的销售收入还是需要在试剂和设备之间分摊？那在这种情况下，如果说增值税是简易征收，那设备的进项税还能抵扣吗？
2 、这种情况下固定资产是需要视同销售还是视同有形动产租赁缴纳增值税呢？

回答人：chenyiwei
请参考：《瑞华研究 2010 ～ 2016 汇编》之 “问题 4-2-5（医药企业在 “买试剂送仪器”销售模式下免费提供给医院的仪器的核算）”。